臺灣臺中地方法院刑事判決　　　　　　　　　　　九十三年度豐簡上字第五九五號
　　上　訴　人
　　即　被　告　游浚緯原名甲.
右列上訴人因恐嚇等案件，不服本院豐原簡易庭九十三年度豐簡字第四六一號中華民
國九十三年九月二十九日第一審簡易判決（聲請案號：臺灣臺中地方法院檢察署九十
三年度偵字第一０五七三號），提起上訴，本院管轄之第二審合議庭判決如左：
    主  文
上訴駁回。
    犯罪事實及理由
一、本案經本院調查審理結果，認第一審簡易判決以上訴人即被告游浚緯恐嚇他人安
    全及傷害人之身體，分別量處拘役五十日、五十九日，合併定其應執行拘役一百
    日，並諭知如易科罰金以三百元折算一日，經核其認事用法及量刑均無不當，應
    予維持，並引用第一審判決書記載之證據及理由。
二、上訴人即被告游浚緯之上訴意旨略以：因為伊與告訴人乙○○原為男女朋友關係
    ，告訴人乙○○有精神方面之疾病，有多次就診之紀錄，案發當天，告訴人乙○
○表示有自殺之念頭，伊傳送簡訊「要死大家一起死」之用意，是要安慰他，勸
    他不要尋短，如果真要自殺，伊願意陪她一起死，並非出於恐嚇之意，後來，伊
    見到告訴人乙○○與友人外出吃宵夜，乃趨前詢問對方為何人，告訴人乙○○不
    願告知，伊乃打算拿告訴人乙○○之行動電話察看，告訴人乙○○不願意配合，
    雙方才會發生拉扯，伊並未出手傷害告訴人乙○○，實際上只有拉扯而已云云。
    經查：
    （一）被告游浚緯對於九十三年四月二十四日凌晨二時許，以其所有之門號00
          00000000號行動電話，發送簡訊「要死大家一起死」之內容予告
          訴人乙○○之情，業據告訴人乙○○指訴綦詳，並有告訴人乙○○提出之
          該簡訊內容翻拍照片一張（參照偵查卷第十一頁）在卷足稽，被告對此亦
          不爭執，合先敘明。至於被告游浚緯辯稱傳送簡訊之目的，係為安慰告訴
          人乙○○，無關恐嚇之情，依據告訴人乙○○於本院審理中到庭陳稱：「
          當天晚上上訴人游浚緯打了很多電話給我，我都不願意接，後來上訴人才
          傳簡訊過來，上訴人騷擾我很久了。」、「我精神狀況很好，當天晚上我
          也沒有跟上訴人游浚緯講說，我有想死的念頭，案發隔天早上十一點半，
          上訴人游浚緯還到我上班的衣蝶百貨，恐嚇我說，他不會放過我，還會有
          第二次。」等語（參照本院卷第三八頁），告訴人乙○○否認被告游浚緯
          辯稱之詞，當庭表示個人並無精神方面的疾病，亦無尋死之念頭，案發當
          天係因不堪被告游浚緯之騷擾，不願接聽被告游浚緯打來之電話，以致被
          告游浚緯以傳送簡訊之方式，恐嚇告訴人乙○○之安全，致使告訴人湯慧
          貞因而心生畏懼，告訴人乙○○既已明白表示其心理有遭受被告游浚緯之
          簡訊恐嚇之被害感受，非若被告游浚緯所言，僅係單純安慰而已；再者，
          不論被告游浚緯與告訴人乙○○是否曾為男女朋友之關係，一個熟識之男
          性友人發送此類訊息予女性友人，按諸常理，均將致使接受訊息之女子，
          深感莫名之恐懼，唯恐自身安全遭受威脅，絕不可能會將該等簡訊內容理
          解為安慰之詞；另以，若被告游浚緯所言屬實，告訴人乙○○確有精神方
          面之疾病，有尋死之念頭，則被告游浚緯面對情緒不穩定之人，用字譴詞
          更當小心謹慎，而被告游浚緯卻出此言，字裡行間，絲毫未見有何安慰之
          意，因此，告訴人乙○○認為有遭受恐嚇危害安全之情，亦屬合理，而被
          告游浚緯所辯，顯然悖離常情，在無其他具體佐證足以說明下，自難據以
          採信其辯解。是以，被告游浚緯以簡訊發送加害生命之內容，恐嚇告訴人
          乙○○，致生危害於告訴人乙○○之安全等情，應堪認定。
    （二）又被告游浚緯對於在九十三年四月二十四日凌晨二時五十分許，在臺中市
          西區○○街與向上路口，因懷疑告訴人乙○○另行結交男朋友，未經告訴
          人乙○○之同意，欲強行察看告訴人乙○○之通話紀錄，告訴人乙○○拒
          絕後，為強取告訴人乙○○之行動電話，而與告訴人乙○○發生拉扯之情
          ，固不爭執，惟否認因此造成告訴人乙○○受有傷害，而告訴人乙○○於
          本院審理中到庭指稱：「因為上訴人游浚緯一直質疑我在外面有交男朋友
          ，後來當天凌晨二點五十分，上訴人游浚緯看到我與朋友在吃宵夜，就質
          問我，是否是男朋友，我回答他，那是我自己的事情，與他無關，上訴人
          游浚緯就出手打我。當天晚上上訴人游浚緯還一直要搶我的手機，察看我
          的通話紀錄。」、「上訴人打完我之後，要搶我的手機，在搶的過程中有
          發生拉扯。」等語（參照本院卷第三八、三九頁），且告訴人乙○○隨即
          於案發後前往醫院就診，驗傷結果，確實受有頭部外傷、雙臉顴骨部挫傷
          痛、右前臂挫傷痛紅腫、左前臂挫傷痛等傷害，此有林新醫院九十三年四
          月二十四日診斷證明書一份（參照偵查卷第十頁）在卷可稽，而被告游浚
          緯亦自承與告訴人乙○○有發生拉扯行為，則告訴人乙○○受傷之結果，
          與被告游浚緯質問新歡男友遭拒及強取手機察看個人隱私引發拉扯之行為
          間，時間密接，且被告游浚緯認為與告訴人乙○○係屬男女朋友關係，而
          告訴人乙○○不願接聽電話，甚至與其他男性友人外出用餐，以致心生懷
          疑，妒火中燒，出面質詢告訴人乙○○，告訴人乙○○卻又態度強硬，拒
          絕回應之下，以致出手傷人，亦屬合理之傷害動機，再者，雙方在搶奪手
          機之過程中，以被告游浚緯之身體、體型，相較於告訴人乙○○之纖瘦體
          態，處於懸殊之地位，因此，在拉扯過程中造成告訴人乙○○受有傷害，
          亦屬合理之情，復以，遍觀現有卷證，亦無其他原因力之介入，足以造成
          告訴人乙○○受有傷害。是以，告訴人乙○○所受之傷勢，應係被告游浚
          緯之行為所致，被告游浚緯確實有傷害之故意及犯行，應堪認定。
    （三）從而，被告游浚緯所辯，顯係卸責之詞，要難採信。被告游浚緯以簡訊發
          送加害生命之內容，以恐嚇告訴人乙○○，致生危害於安全及出手傷害告
          訴人乙○○，致使告訴人乙○○因而受有頭部外傷、雙臉顴骨部挫傷痛、
          右前臂挫傷痛紅腫、左前臂挫傷痛等傷害之情，應堪認定，原判決據以認
          定有罪，並分別量處拘役五十日、五十九日，合併定其應執行拘役一百日
          ，並諭知易科罰金之折算標準，其認事用法，並無違誤，量刑亦屬適當，
          經核尚無不合。被告游浚緯提起上訴，否認恐嚇危害安全及傷害之情，並
          指摘原判決不當，悖於法理，洵屬無據，為無理由，應予駁回。
據上論斷，應依刑事訴訟法第四百五十五條之一第三項、第三百六十八條、第三百七
十三條，判決如主文。
中      華      民      國      九十四      年    一    月     十二     日
                                臺灣臺中地方法院刑事第五庭
                                    審判長法  官  梁堯銘
                                          法  官  劉麗瑛
                                          法  官  巫淑芳
右正本證明與原本無異。
本件不得上訴。
                                          書記官
中      華      民      國      九十四      年    一    月     十二     日
